# 核算依据

提问人：纵我不往 12 时间：2019-03-13 15:42:58
求助各位老师：金融业的表内核算依据是企业会计准则，表外核算根据银行自行决定，什么情况在表内核算什么情况在表外核算则是根据税务规范来决定的吗？比如贷款表内核算依据企业会计准则 22 号，而利息逾期 90 天，就不在表内核算去表外核算，依据的是《国家税务总局关于金融企业贷款利息收入确认问题的公告》（ 2010 年第 23 号），那表外核算自然也不再去考虑什么实际利率法了。
请有经验的老师帮忙解惑，拜托 ~

回答人：chenyiwei
所谓的 “利息表内/表外核算” 是原先《金融企业会计制度》下的处理方法，与企业会计准则下的实际利率法存在冲突。理论上，执行 2006 版的金融工具准则之后，就不应再使用这种 “利息表内/表外核算” 的方法了。
虽然实务中仍有大量的金融机构在采用这种 “利息表内/表外核算” 的方法，但这些做法都不符合准则规定，不是规范做法。